nb: Egnet for bassengtype: Basseng over bakken; Innebygd basseng; Oppblåsbart basseng; Annet
ko: 수영장 유형에 적합: 지상 수영장; 빌트인 수영장; 공기주입식 풀장; 기타
tr: Havuz türüne uygun: Yer üstü havuz; Havuz; Şişme havuz; Diğer
sk-SK: Vhodné pre typ bazéna: Nadzemný bazén; Vstavaný bazén; Nafukovací bazén; Iné
bg-BG: Подходящ за тип басейн: Надземен басейн; Вграден басейн; Надуваем басейн; Други
vi: Thích hợp cho loại hồ bơi: Bể trên tầng; Bể bơi âm đất; Hồ bơi phao; Khác
en: Suitable for pool type: Above-ground pool; Built-in pool; Inflatable pool; Other
da: Velegnet til pooltype: Overjordisk pool; Indbygget pool; Oppustelig pool; Andet
hu: Medencetípus: Föld feletti medence; Beépített medence; Felfújható medence; Egyéb
cs: Vhodný typ bazénu: Nadzemní bazén; Vestavěný bazén; Nafukovací bazén; Jiné
es: Apto para tipo piscina: Piscina sobre suelo; Piscina empotrada; Piscina inflable; Otros
sv: Lämplig för pooltyp: Pool ovan jord; Inbyggd pool; Uppblåsbar pool; Övrigt
el: Κατάλληλο για τύπο πισίνας: Υπέργεια πισίνα; Εντοιχισμένη πισίνα; Φουσκωτή πισίνα; Άλλο
sl-SI: Primerno za vrsto bazena: Nadzemni bazen; Vgrajen bazen; Napihljiv bazen; Drugo
it: Tipo di piscina ideale: Piscina fuori terra; Piscina a incasso; Piscina gonfiabile; Altro
fr: Convient au type de piscine: Piscine hors sol; Piscine intégrée; Piscine gonflable; Autre
ja: プールの種類に適している: 地上プール; 造り付けプール; インフレータブルプール; その他
de: Eignung für Pooltyp: Überirdischer Pool; Integrierter Pool; Aufblasbarer Pool; Sonstiges
nl: Geschikt voor zwembadtype: Bovengronds zwembad; Ingebouwd zwembad; Opblaasbaar zwembad; Andere
pt-PT: Adequado para o tipo de piscina: Piscina acima do solo; Piscina embutida; Piscina insuflável; Outro
lt-LT: Tinka baseino tipui: Viršžeminis baseinas; Įleidžiamas baseinas; Pripučiamas baseinas; Kita
ru: Для какого типа бассейна: Надземный бассейн; Встроенный бассейн; Надувной бассейн; Другое
hr-HR: Vrsta bazena za koji je prikladno: Nadzemni bazen; Ugrađeni bazen; Bazen na napuhavanje; Ostalo
zh-CN: 适合池型: 地上泳池; 内置泳池; 充气泳池; 其他
ro-RO: Potrivit pentru tipul de piscină: Piscină supraterană; Piscină încorporată; Piscină gonflabilă; Altele
th: เหมาะสำหรับประเภทสระน้ำ: สระว่ายน้ำเหนือพื้นดิน; สระว่ายน้ำแบบบิลต์อิน; สระน้ำเป่าลม; อื่นๆ
zh-TW: 適合泳池類型: 地上泳池; 內建水槽; 充氣水池; 其他
pl: Typ odpowiedni dla basenu: Basen naziemny; Basen do zabudowy; Nadmuchiwany basen; Inne
pt-BR: Adequado para tipo de piscina: Piscina suspensa; Piscina embutida; Piscina inflável; Outro
fi: Soveltuu allastyypille: Maanpäällinen allas; Sisäänrakennettu allas; Puhallettava allas; Muu